# 充值积分会计处理

提问人：dotaauditor 时间：2019-10-24 06:30:12
公司充值加油卡 10000 送 1000 积分，加油卡分普通账户和积分账户，充值奖励的积分计入加油卡积分账户，积分以后可以直接用来加油，但积分无法开具发票。请教各位老师，公司收到的充值积分应当如何进行账务处理？

回答人：chenyiwei
这种情况按照采购折扣处理，即预付账款的账面价值不变，但加油的单价降低。后续根据加油量结转预付账款时，应按调整后的金额结转。例如加油的消费金额为 100 元，但从预付账款转入相关费用的金额为 90.91 元。